【裁判字號】    92,易,1082
【裁判日期】    921017
【裁判案由】    竊盜等
【裁判全文】
臺灣臺南地方法院刑事判決                        九十二年度易字第一八二號
    公  訴  人  臺灣臺南地方法院檢察署檢察官
    被      告  丙○○
右列被告因竊盜等案件，經檢察官聲請簡易判決處刑（九十二年度偵字第七四七八號
），本院臺南簡易庭認不宜，簽依通常程序審理，本院判決如左：
    主    文
丙○○意圖為自己不法之所有，以詐術得財產上不法之利益，處有期徒刑參月，如易
科罰金，以銀元參佰元折算壹日；緩刑貳年。
被訴無故變更他人電腦之電磁紀錄部分公訴不受理。
    事    實
一、丙○○意圖為自己不法之利益，於民國九十二年二月二十七日凌晨二時五十三分
    許，在臺南市○區○○街二九號「Ｙ２０００Ｋ網際網路生活館」內，趁乙○○
    不在座位且未離線之際，插入丙○○自己所有儲值卡開啟電腦螢幕（按目前部分
    網咖係採以投幣或插入儲值卡方式操作電腦，於投幣所值時數或儲值卡時數用畢
    後，店家設定將電腦螢幕電源切斷，惟此時電腦主機尚在運作，並未關機離線）
    ，繼續使用乙○○在遊戲橘子科技股份有限公司（下稱遊戲橘子公司）所屬「天
    堂」網路遊戲所設定之帳號「0000000000」，操作乙○○在該遊戲「
    半人馬１４」伺服器主機所創造之虛擬人物「浪漫天使」、「瘋狂妖精射手」、
    「賣天幣限台南」，使遊戲橘子公司陷於錯誤，誤認係乙○○登入使用而提供服
    務，因而詐得免予支付對價（點數）予遊戲橘子公司之不法利益。嗣丙○○於操
    作上開伺服器所創造之虛擬人物時，發現上開虛擬人物擁有許多虛擬設備、武器
    、道具後，復以其不知情之友人吳昌鎰所有帳號「ＪＡＣＫＧＨＯＳＴ」，連結
    至同上主機，將乙○○上開帳號代表虛擬人物所擁有之「＋６騎士面甲」、「＋
    ７細劍」、「＋７鎖子甲破壞者」、「＋５抗魔法頭盔」、「＋５抗魔法斗篷」
    、「＋４鋼鐵手套」、「＋６鋼鐵長靴」、「＋５力量手套」、「＋６Ｔ恤」、
    「＋８精靈盾牌」、「＋８精靈金屬盔甲」、「＋８受祝福的武士刀」、「＋６
    保護者斗篷」、「妖魔戰士護身符」各乙個、「＋０金幣」二百餘萬個等無法複
    製、市價約新臺幣（下同）五萬元之虛擬設備、武器、道具，以交易之方式，在
    虛擬空間中移轉（伺服器顯示為交換）予自己所同時操作吳昌鎰帳號內之「神聖
    血騎士」、「神武聖鬥士」等虛擬人物，破壞乙○○對該等具有現實生活財產價
    值之虛擬裝備、武器、道具之持有支配關係，而建立自己之持有支配關係而竊取
    得手，並干擾乙○○對電磁紀錄之處理，足生損害於乙○○（無故變更他人電腦
    電磁紀錄部分業據乙○○撤回告訴）。嗣因乙○○發現其帳號內所有虛擬裝備、
    武器、道具遭竊取，始知悉上情。
二、案經乙○○訴由臺南縣警察局歸仁分局報告臺灣臺南地方法院檢察署檢察官偵查
    終結，聲請簡易判決處刑。
    理    由
壹、有罪部分：
一、右揭犯罪事實，業據被告丙○○於警訊時、檢察署偵查中及本院審理時均坦承不
    諱，核與告訴人乙○○指訴情節相符，且經證人吳昌鎰於警訊時證述明確，並有
    「天堂」遊戲歷程紀錄表、道具接收者上線位置、道具接收者會員資料等文件在
    卷足憑，足徵被告自白與事實相符，事證明確，其犯行堪予認定。
二、核被告所為，係犯刑法第三百三十九條第二項詐欺得利罪。爰審酌被告之犯罪動
    機、目的、手段、所生危害、及犯罪後坦承犯行態度良好等一切情狀，量處如主
    文所示之刑，並諭知如易科罰金之折算標準。查被告未曾受有期徒刑以上刑之宣
    告，有卷附被告之臺灣高等法院被告全國前案紀錄表可按，且已與被害人成立調
    解，將詐欺所得五萬元歸還被害人，業據被告自承在卷，並有臺南縣關廟鄉調解
    委員會調解筆錄一份可佐，經此起訴、審判，當知所警惕，信無再犯之虞，本院
    認所宣告之刑以暫不執行為適當，併諭知緩刑二年，以啟自新。
貳、不受理部分：
一、公訴意旨略以：被告丙○○於操作乙○○在該遊戲「半人馬１４」伺服器主機所
    創造之虛擬人物「浪漫天使」、「瘋狂妖精射手」、「賣天幣限台南」，發現上
    開虛擬人物擁有許多虛擬設備、武器、道具後，復以其不知情之友人吳昌鎰所有
    帳號「ＪＡＣＫＧＨＯＳＴ」，連結至同上主機，將乙○○上開帳號代表虛擬人
    物所擁有之「＋６騎士面甲」、「＋７細劍」、「＋７鎖子甲破壞者」、「＋５
    抗    魔法頭盔」、「＋５抗魔法斗篷」、「＋４鋼鐵手套」、「＋６鋼鐵長靴
    」、「＋５力量手套」、「＋６Ｔ恤」、「＋８精靈盾牌」、「＋８精靈金屬盔
    甲」、「＋８受祝福的武士刀」、「＋６保護者斗篷」、「妖魔戰士護身符」各
    乙個、「＋０金幣」二百餘萬個等無法複製、市價約新臺幣（下同）五萬元之虛
    擬設備、武器、道具，以交易之方式，在虛擬空間中移轉（伺服器顯示為交換）
    予自己所同時操作吳昌鎰帳號內之「神聖血騎士」、「神武聖鬥士」等虛擬人物
    ，破壞乙○○對該等具有現實生活財產價值之虛擬裝備、武器、道具之持有支配
    關係，而建立自己之持有支配關係而竊取得手，並干擾乙○○對電磁紀錄之處理
    ，足生損害於乙○○，因認被告丙○○另涉犯刑法第三百五十九條無故變更他人
    電腦之電磁紀錄罪等語。
二、按行為後法律有變更者，適用裁判時之法律。但裁判前之法律有利於行為人者，
    適用最有利於行為人之法律，刑法第二條第一項定有明文，乃所謂「從新從輕原
    則」。又刑法第二條第一項但書「從輕原則」於非告訴乃論之罪變更為告訴乃論
    之罪亦應有所適用，故如依舊法須告訴乃論，新法則否時，如未經告訴或撤回告
    訴者，應適用舊法，如已依法告訴且未撤回時仍應就其罪刑比較，反之亦然。最
    高法院二十四年七月總會決議（二）意旨可供參照。查被告行為後，刑法於九十
    二年六月二十五日修正公布，同年六月二十七日施行，刪除第三百二十三條電磁
    紀錄為竊盜、搶奪、侵占、詐欺取財客體及三百五十二條第二項干擾電磁紀錄之
    規定，改以增訂第三十六章妨害電腦使用罪章，分別針對入侵他人電腦或其相關
    設備（第三百五十八條）、取得、刪除或變更他人電磁紀錄（第三百五十九條）
    及干擾他人電腦或其相關設備（第三百六十條）處罰，又第三百六十三條復規定
    ，第三百五十八條至第三百六十條之罪，須告訴乃論。揆諸前揭決議意旨，如未
    經告訴或撤回告訴者，新法告訴乃論之規定係對行為人有利之法律，自應優先適
    用；反之如已依法告訴且未撤回者，則依前開關於牽連犯新舊法比較判例意旨，
    先就新刑法之目的方法各罪，定一較重之條文，再就舊刑法之目的方法各罪，定
    一較重之條文，然後再就此較重之新舊法條比較其輕重，以決定適用新法或舊法
    。查本件告訴人乙○○已具狀撤回告訴，有臺南縣關廟鄉調解委員會調解筆錄及
    請求撤回告訴狀各一紙附卷可稽，揆諸上開說明，應適用對被告有利之新法規定
    ，合先敘明。
三、又按告訴乃論之罪，告訴人於第一審辯論終結前得撤回其告訴，又告訴經撤回者
    ，應諭知不受理之判決，刑事訴訟法第二百三十八條第一項、第三百零三條第三
    款分別定有明文。
四、又查本件告訴人乙○○告訴被告丙○○刑法第三百五十九條無故變更他人電腦之
    電磁紀錄案件，依據同法第三百六十三條之規定，為告訴乃論之罪，而告訴人乙
    ○○業已於九十二年八月十八日具狀撤回告訴在案，有請求撤回告訴狀一紙附卷
    可稽，揆諸前開說明，就此部分應諭知不受理之判決。
據上論斷，應依刑事訴訟法第二百九十九條第一項前段、第三百零三條第三款，刑法
第二條第一項前段、第三百三十九條第二項、第一項、第四十一條第一項前段、第七
十四條第一款，罰金罰緩提高標準條例第一條前段、第二條，判決如主文。
本案經檢察官甲○○到庭執行職務。
中    華    民    國      九十二      年      十      月      十七      日
                                臺灣臺南地方法院刑事第三庭
                                    審判長法官  蘇  義  洲
                                          法官  陳  燁  真
                                          法官  徐  文  瑞
右正本證明與原本無異。
如不服本判決，應於判決送達後十日內，向本院提出上訴狀(附繕本)。
                                        書記官  李  珍  瑩
中    華    民    國      九十二      年      十      月      十七      日
附錄法條：
中華民國刑法第三百三十九條
(普通詐欺罪)
意圖為自己或第三人不法之所有，以詐術使人將本人或第三人之物交付者
，處五年以下有期徒刑、拘役或科或併科一千元以下罰金。
以前項方法得財產上不法之利益或使第三人得之者，亦同。
前二項之未遂犯罰之。


司法院資訊處製作；財團法人民間司法改革基金會備份。
